【裁判字號】    94,交簡上,143
【裁判日期】    950221
【裁判案由】    公共危險
【裁判全文】
臺灣桃園地方法院刑事判決           94年度交簡上字第143號
聲  請  人  臺灣桃園地方法院檢察署檢察官
上  訴  人  甲○○
上列被告因公共危險案件，經本院以94年度壢交簡字第1669號，
民國94年9 月30日第一審判決（檢察官聲請簡易處刑案號：94年
度偵字第15508 號）後，檢察官提起上訴，本院管轄之第二審地
方法院合議庭判決如下︰
    主  文
上訴駁回。
    事  實
一、甲○○於民國94年9 月3 日下午7 時許起至同日下午8 時30
    分許止之期間內，先在桃園縣桃園市○○路450 號某海產店
    內與同事聚餐，並飲用威士忌酒類3 杯後，明知其於飲用酒
    類後，已達不能安全駕駛動力交通工具之程度，竟仍執意於
    聚餐結束後，酒後駕駛車牌號碼MH─8478號自小貨車，自上
    揭飲酒地點出發，欲返回其住處，詎於同日下午10時20分許
    ，甲○○駕車行經桃園縣中壢市○○路與松江南路交岔路口
    時，因其酒後駕駛動力交通工具之操控力、注意力欠佳，而
    在該交岔路口處，與斯時騎乘車牌號碼KPS ─510 號重型機
    車，沿吉林路口行駛，正在上揭交岔路口暫停欲左轉松江南
    路行駛之藍德欽，發生碰撞，致藍德欽人、車倒地，因而受
    有腳部受傷之傷害（過失傷害部分未據告訴），經警獲報前
    往現場處理後，帶同甲○○前往桃園縣中壢市天晟醫院抽血
    ，進行血液中所含酒精濃度測試，結果測得其血液中所含酒
    精濃度達230.49mg／dl，經換算成呼氣所含酒精濃度為每公
    升1.15毫克，而悉上情。
二、案經桃園縣政府警察局中壢分局報告臺灣桃園地方法院檢察
    署檢察官偵查後聲請以簡易判決處刑。
    理  由
一、訊據被告甲○○於本院審理中固坦承其有於上揭聚餐時地飲
    用威士忌酒類3 杯後，駕駛上揭自小貨車上路欲返回其住處
    之事實，惟辯稱：其係因體質關係造成酒測數值較高，其沒
    有醉得那麼嚴重云云。經查：
  (一)被告於上揭時地肇事後，經警帶同甲○○前往桃園縣中壢市
    天晟醫院抽血，進行血液中所含酒精濃度測試，測得其血液
    中所含酒精濃度達230.49mg／dl，經換算成呼氣所含酒精濃
    度為每公升1.15毫克，有天晟醫院出具之生化檢驗報告1 紙
    在卷可稽。依交通部運輸研究所79年8 月對駕駛人行為之研
    究（酒醉駕車對駕駛行為之分析研究）指出，吐氣每公升酒
    精含量0. 25 毫克等於血液中酒精濃度（Blood Alcohol Co
    ncentration ，簡稱ＢＡＣ）百分之0. 05 （亦即每100 毫
    升血液中含50毫克酒精），而ＢＡＣ到達百分之0.03至百
    分之0.05時，對駕駛能力之影響為：多數駕駛人心境逐漸變
    幻不定、視覺與反應靈敏性減弱、對速度及距離的判斷力差
    。對心理行為之影響為：觀察力逐漸欠缺、心情漸趨輕鬆、
    自信心增加、多話、精神狀態處於陶醉感。ＢＡＣ到達百
    分之0.05至百分之0.08時，對駕駛能力之影響為：反應遲鈍
    ：駕駛能力受損、遲而不決或決而不行。對心理行為之影響
    為：情緒鬆散、感情與行為趨向誇張、肌肉不協調、精神處
    於興奮狀態。ＢＡＣ到達百分之0.08至百分之0.15時，對
    駕駛能力之影響為：判斷力嚴重受到影響、體能與精神協調
    受損、駕駛之體能困難增加。對心理行為之影響為：產生情
    緒異常現象、步伐不平穩、言語不清、反應惡劣、記憶及判
    斷力受損、精神處於錯亂狀態。超過百分之0. 15 ，對駕
    駛能力之影響為：視線搖晃、駕駛已進入恍惚狀態、判斷及
    理解遭到扭曲、駕駛不穩定。對心理行為之影響為：意識不
    明、嘔吐、站、走及講話困難、責任感喪失、精神處於麻痺
    狀態。超過百分之0.5 ，對駕駛能力之影響為：無法開車
    。對心理行為之影響為：爛醉如泥、失去知覺可能致死、精
    神處於昏睡狀態。
  (二)被告前開呼氣酒精濃度測定值每公升1.15毫克，而血液中酒
    精濃度值為百分之0.23049 。依前開研究報告，其對駕駛能
    力之影響為：視線搖晃、駕駛已進入恍惚狀態、判斷及理解
    遭到扭曲、駕駛不穩定。對心理行為之影響為：意識不明、
    嘔吐、站、走及講話困難、責任感喪失、精神處於麻痺狀態
    。而被告為警查獲前，即因酒後駕駛動力交通工具之操控力
    、注意力欠佳，而在桃園縣中壢市○○路與松江南路口交岔
    路口處，與案外人藍德欽騎乘之車牌號碼KPS ─510 號重型
    機車發生碰撞；又其為警查獲後，於查獲、測試或訊問過程
    中，有意識模糊之情事；經警命其進行直線步行10公尺後令
    其迴轉走向原地、雙腳併攏，兩手貼緊大腿，將一腳向前抬
    高離地15公分，並停止不動30秒等測試觀察，被告之檢測結
    果均屬不合格等情，有刑法第185 條之3 案件測試觀察紀錄
    表、桃園縣政府警察局汽車駕駛人酒後生理協調平衡檢測紀
    錄卡各1 紙附卷可考，足徵被告於肇事當時已因酒精作用，
    致其正常駕駛能力受影響，顯已達不能安全駕駛動力交通工
    具之程度甚明。
  (三)綜此，本案事證明確，被告犯行堪以認定。
二、核被告所為，係犯刑法第185 條之3 之服用酒類不能安全駕
    駛動力交通工具而駕駛之公共危險罪。爰審酌被告於服用酒
    類不能安全駕駛之情形下，貿然駕駛車輛上路，危及道路交
    通安全，且乏尊重其他用路人生命、財產安全之觀念，並斟
    酌被告之品行、前無不良素行、智識程度、其犯罪所生危害
    及犯罪就其酒後駕駛動力交通工具之犯行坦承不諱之態度等
    一切情狀，認原審以被告犯行事證明確，依刑事訴訟法第44
    9 條第1 項前段、第454 條第2 項，刑法第185 條之3 、第
    42條第2 項，罰金罰鍰提高標準條例第2 條，判處罰金25,0
    00元，如易服勞役，以300 元折算1 日，其認事用法均無違
    誤，量刑亦稱妥適，應予維持。是以，被告徒執：那天其只
    喝2 杯威士忌，沒有醉到那麼嚴重，可能是體質問題造成酒
    測報告數值較高，請求從輕量刑云云，認原審判決量刑過重
    ，提起本件上訴，即無理由，應予駁回。
據上論斷，依刑事訴訟法第455 條之1 第1 項、第3 項、第364
條、第368 條，判決如主文。
本案經檢察官謝雯璣到庭執行職務。
中    華    民    國    95    年    2     月    21    日
                  刑事第九庭  審判長法  官  林明洲
                                    法  官  蘇琬能
                                    法  官  胡芷瑜
以上正本證明與原本無異。
不得上訴。
                                    書記官  李珈慧
中    華    民    國    95    年    2     月    21    日


司法院資訊處製作；財團法人民間司法改革基金會備份。
